【裁判字號】    97,易,1176
【裁判日期】    970711
【裁判案由】    毒品危害防制條例
【裁判全文】
臺灣士林地方法院刑事判決              97年度易字第1176號
公  訴  人  臺灣士林地方法院檢察署檢察官
被      告  甲○○
                    （現另案於臺灣臺北監獄執行中）
上列被告因毒品危害防制條例案件，經檢察官提起公訴（97年度
毒偵字第1199號），被告於本院準備程序中就被訴之事實為有罪
之陳述，經本院裁定進行簡式審判程序審理，並判決如下：
    主  文
甲○○施用第二級毒品，累犯，處有期徒刑捌月。
    事  實
一、甲○○前因施用第二級毒品安非他命案件，先後2 次經本院
    裁定送觀察、勒戒後，均認無繼續施用毒品之傾向，分別經
    臺灣士林地方法院檢察署檢察官於民國88年5 月17日、91年
    11月13日以88年度偵字第4686號、91年度毒偵字第1198號為
    不起訴處分確定。嗣於92年間因犯竊盜案件，經本院以92年
    度簡上字第118 號判決處有期徒刑6 月確定；後於同年間，
    再因3 犯施用毒品案件，經本院裁定令入戒治處所施以強制
    戒治，於93年10月23日強制戒治付保護管束期滿，並由同署
    檢察官以92年度毒偵字第1075號提起公訴，經臺灣高等法院
    以93年度上易字第719 號判處有期徒刑6 月確定；同年間，
    另分別因贓物、轉讓毒品等案件，經本院以93年度易字第37
    7 號、93年度訴字第210 號各判決處有期徒刑4 月、10月確
    定。上開施用毒品、贓物及轉讓毒品等3 案件，嗣經本院以
    94年度聲字第312 號裁定應執行有期徒刑1 年6 月確定，並
    與竊盜案件判處之有期徒刑6 月部分接續執行之結果，於94
    年9 月13日縮短刑期假釋出監，於95年3 月22日假釋期滿未
    經撤銷視為執行完畢。詎甲○○仍不知悔改，於前開強制戒
    治執行完畢釋放後5 年內，復基於施用第二級毒品甲基安非
    他命（起訴書誤載為安非他命，下稱甲基安非他命）之犯意
    ，於97年4 月9 日之某時，在臺北縣三芝鄉圓山村一帶，以
    將甲基安非他命置於玻璃球燒烤產生煙霧後吸食之方式，施
    用甲基安非他命1 次，嗣於同年月日晚間6 時許，經警通知
    到案採集其尿液送驗後，呈安非他命、甲基安非他命陽性反
    應，始悉上情。
二、案經臺北市政府警察局北投分局移送臺灣士林地方法院檢察
    署檢察官偵查起訴。
    理  由
一、上開事實，業據被告甲○○於本院準備程序及審理時坦承不
    諱（見本院97年7 月2 日準備程序及同日審判筆錄），且被
    告為警查獲後所採集之尿液檢體，經送台灣尖端先進生技醫
    藥股份有限公司以「酵素免疫分析法」初步檢驗、「氣相層
    析質譜儀法」確認檢驗之檢驗結果，呈安非他命、甲基安非
    他命陽性反應等情，有該公司97年4 月17日實驗室檢體編號
    AC33770 號濫用藥物檢驗報告、臺北市政府警察局偵辦毒品
    案件尿液檢體委驗單各1 份附卷可參（見毒偵字第1199號卷
    第25、26頁），堪認被告坦承施用甲基安非他命之自白與事
    實相符，堪予採信。又被告前因施用毒品案件，先後2 次依
    本院裁定送觀察、勒戒後，均認無繼續施用毒品之傾向，分
    別經臺灣士林地方法院檢察署檢察官於民國88年5 月17日、
    91年11月13日以88年度偵字第4686號、91年度毒偵字第1198
    號為不起訴處分確定。復於92年間再因施用安非他命案件，
    經本院裁定令入戒治處所施以強制戒治，於93年10月23日停
    止戒治交付保護管束期滿，由臺灣士林地方法院檢察署檢察
    官以92年度毒偵字第1075號提起公訴後，經臺灣高等法院以
    93年度上易字第719 號判決處有期徒刑6 月確定等情，有前
    開不起訴處分書、起訴書、判決書及臺灣高等法院被告前案
    紀錄表各1 份在卷可查，是被告於前案強制戒治執行完畢釋
    放後，5 年內再犯本件施用第2 級毒品罪，應堪認定，本件
    事證明確，被告犯行已堪認定，應予依法論科。
二、核被告甲○○所為，係犯毒品危害防制條例第10條第2 項之
    施用第2 級毒品罪，其施用前持有第二級毒品甲基安非他命
    之低度行為，應為施用之高度行為所吸收，不另論罪。又被
    告有如事實欄所載之犯罪科刑執行情形，有臺灣高等法院被
    告前案紀錄表1 份在卷可按，其受有期徒刑執行完畢後5 年
    內，故意再犯本件有期徒刑之罪，為累犯，應依刑法第47條
    第1 項之規定加重其刑。爰審酌被告經觀察、勒戒及強制戒
    治執行完畢，仍未戒除毒癮，再犯本件施用毒品之罪，顯缺
    乏自制力，然念其施用毒品乃戕害自己身心健康，尚未危及
    他人，且犯後坦承犯行，態度良好，暨其犯罪之動機、目的
    及其智識程度，公訴人求處有期徒刑10月稍嫌過重等一切情
    狀，爰量處如主文所示之刑，以資懲儆。
三、據上論斷，應依刑事訴訟法第273 條之1 第1 項、第299 條
    第1 項前段，毒品危害防制條例第10條第2 項，刑法第11條
    前段、第47條第1 項，判決如主文。
本案經檢察官洪三峰到庭執行職務。
中    華    民    國    97    年    7     月    11    日
                  刑事第七庭法  官  汪梅芬
以上正本證明與原本無異。
如不服本判決，應於收受送達後10日內向本院提出上訴書狀，其
未敘述上訴之理由者並得於提起上訴後20日內向本院補提理由書
（均須按他造當事人之人數附繕本）。
                            書記官  張馨尹
中    華    民    國    97    年    7     月    11    日
附錄本案論罪科刑法條全文：
毒品危害防制條例第10條第2項
施用第二級毒品者，處3 年以下有期徒刑。


司法院資訊處製作；財團法人民間司法改革基金會備份。
